【裁判字號】    97,簡上,86
【裁判日期】    980826
【裁判案由】    侵權行為損害賠償
【裁判全文】
臺灣嘉義地方法院民事判決  97年度簡上字第86號
上  訴  人  乙○○
被  上訴人  甲  ○
上列當事人間請求侵權行為損害賠償事件，上訴人對於民國97年
9月25日本院97年度朴簡字第127號第一審判決提起上訴，本院於
98年8月12日言詞辯論終結，判決如下：
    主  文
原判決關於駁回上訴人後開第二項之訴部分及除確定部分外訴訟
費用之裁判均廢棄。
被上訴人應再給付上訴人新臺幣佰肆拾貳元，及自民國九十七
年三月四日起至清償日止，按週年利率百分之五計算之利息。
其餘上訴駁回。
第一審（除確定部分外）及第二審訴訟費用由被上訴人負擔千分
之三，餘由上訴人負擔。
    事實及理由
壹、程序方面
一、本件被上訴人經合法通知，未於最後言詞辯論期日到場，核
    無民事訴訟法第386條所列各款情形，爰依上訴人之聲請，
    由其一造辯論而為判決。
二、按簡易訴訟第二審程序，訴之變更或追加，非經他造同意，
    不得為之。但擴張或減縮應受判決事項之聲明，不在此限，
    民事訴訟法第436條之1第3項、第446條第1項後段，分別定
    有明文。上訴人原上訴請求被上訴人應再給付新台幣（下同
    ）83,420元，及自民國97年3月4日起至清償日止，按年息百
    分之5計算之利息，嗣上訴狀繕本送達後，上訴人於審理中
    擴張請求被上訴人應再給付上訴人90,371元，其餘與前開上
    訴之聲明相同，核屬擴張應受判決事項之聲明，揆諸前開條
    文規定，應予准許，先予敘明。
貳、上訴人起訴主張
一、被上訴人於96年6月30日下午4時許，在嘉義縣東石鄉三家村
    三江國小後方，以其臨時向鄰居黃老安所借得之抽水機抽水
    灌溉農田時，本應注意不得利用道路置放足以妨礙交通之物
    品；利用道路實施工程應向公路主管機關申請許可，並樹立
    警告標誌，夜間且安裝警告燈，以免往來車輛發生危險，而
    依當時情形，並無不能注意之狀況，竟於應注意且能夠注意
    下，未樹立警告標誌及安裝警告燈，即在該國小後方未設路
    燈之產業道路上斜橫置放直徑約20公分之灰白色硬質塑膠水
    管，旋自行離去。適上訴人於同日晚間11時30分許，騎乘車
    牌號碼G9R-801號普通重型機車沿該道路由西向東方向駛至
    被上訴人置放水管路段，因該處昏暗無法及時閃避而撞及水
    管，致人車倒地，受有頸、左小腿、左踝等挫傷，右肩、右
    肘、兩膝、右踝、左小腿等擦傷之傷害。上訴請求之金額如
    下：
  (一)醫療費用46,183元：
    按上訴人因參加全民健康保險而或有醫療保險給付，惟保險
    制度旨在保護被保險人，非為減輕損害事故加害人之責任，
    上訴人對於被上訴人之賠償請求權，應不因中央健康保險局
    代為給付醫療費用而喪失，故原審就上訴人醫療費用損失之
    請求僅准許上訴人自付額部分，即有違誤。因此上訴人對被
    上訴人應得請求46,183元。
  (二)油資1,288元：
    若加油日期與看診日期相符，自應認為用於就診無誤。
  (三)慰撫金50,000元：
    上訴人因在家中幫忙務農，不得因此即謂上訴人無業。且上
    訴人因本件意外導致身體多處外傷及右側聽神經傳導障礙，
    醫囑宜追蹤四個月，並休養三個月，原審僅判命被上訴人應
    給付10,000元之慰撫金，顯屬過低，至少應給付50,000元。
  (四)牙醫診療費2,900元：
    醫療費用350元，醫療費用點數為2550點、以每點一元計算
    ，為2,550元，合計請求2,900元。
二、並聲明：(一)原判決不利上訴人之部分廢棄；(二)上廢棄部分，
    被上訴人應再給付90,371元，及自97年3月4日起至清償日止
    ，按年息百分之五計算之利息；(三)第一、二審訴訟費用由被
    上訴人負擔。
、被上訴人未於最後言詞辯論期日到場，惟具狀答辯略以：
    按「損害賠償，除法律另有規定或契約另有訂定外，應以填
    補債權人所受損害及所收利益為限」，民法第216條第1項定
    有明文，查上訴人所受傷害實際所支出之醫療費用已據原審
    查明僅為3,057元，其餘健保給付部分參酌上開法條之規定
    ，自屬無理由。另油資費用部分，上訴人應舉證用於就診時
    。而上訴人確處於無業狀態，原審依據雙方身分、經濟能力
    等情，判決被上訴人應給付精神慰撫金10,000元，自屬適當
    。並聲明：上訴駁回。
肆、本院得心證之理由：
一、上訴人主張被上訴人於96年6月30日下午4時許，在嘉義縣東
    石鄉三家村三江國小後方，未設路燈之產業道路上，斜橫置
    放直徑約20公分之灰白色硬質塑膠水管，旋自行離去，適上
    訴人於同日晚間11時30分許，騎乘機車沿該道路由西向東方
    向駛至被上訴人置放水管路段，因該處昏暗無法及時閃避而
    撞及水管，致人車倒地，受有頸、左小腿、左踝等挫傷，右
    肩、右肘、兩膝、右踝、左小腿等擦傷傷害之事實，業經本
    院依職權調取本院97年度交簡上字第25號過失傷害刑事案卷
    ，核閱該案所附之現場照片、道路交通事故現場圖、道路交
    通事故調查報告表無訛，且被上訴人於原審及本院97年度交
    簡上字第25號刑事案件審理中亦不爭執，堪信屬實。按不得
    利用道路置放足以妨礙交通之物品；利用道路實施工程應向
    公路主管機關申請許可，並樹立警告標誌，夜間且安裝警告
    燈，道路交通安全規則第140條第1款、第141條均定有明文
    。查被上訴人在公眾往來通行之道路上置放水管，自應遵守
    上開規定，以免發生危險，觀諸前揭刑事案卷所附之道路交
    通事故調查表，依當時客觀環境，並無不能事前申請及警告
    往來車輛之情形，被上訴人於應注意且能夠注意之下，貿然
    在道路上置放水管，妨礙車輛通行，其有過失，至為灼然。
    而上訴人騎乘機車，查無違規之處，對於臨時擺放之道路障
    礙猝不及防，並無過失可言。本件經刑事案件送鑑定結果，
    亦認：「甲○夜間於無照明路段，灌溉時將水管斜橫於道路
    中，形成路障，復未妥設警示設施，嚴重妨礙機車通行，為
    肇事原因；乙○○駕駛普通重機車，對於與路面同色，斜橫
    於道路之水管，較難防範，無肇事因素。」等語，亦為相同
    之認定，有臺灣省雲嘉區車輛行車事故鑑定委員會96年11月
    13 日嘉雲鑑960645字第0965803780號函暨鑑定意見書附於
    前揭刑事案卷可參。而上訴人係因本件車禍受有傷害，則被
    上訴人之過失行為與上訴人所受傷害間，具有因果關係，亦
    堪認定。且被上訴人因上開過失行為，經本院97年度交朴簡
    字第36號判處有期徒刑4月，並經本院97年度交簡上字第25
    號駁上訴確定在案，亦經本院調閱上開刑事卷宗核閱無訛。
二、惟上訴人於本院主張：中央健康保險局代為給付醫療費部分
    （下稱健保給付部分），其亦得請求被上訴人賠償；原審就
    其支出看診機車油資、牙醫診療費部分予以駁回，自有不當
    ；又原審酌定之精神慰撫金金額過低，亦有未洽等語。是本
    件就上訴人前揭主張，茲分述如下：
  (一)按故意或過失，不法侵害他人之權利者，負損害賠償責任；
    汽車、機車或其他非依軌道行駛之動力車輛，在使用中加損
    害於他人者，駕駛人應賠償因此所生之損害；不法侵害他人
    之身體或健康者，對於被害人因此喪失或減少勞動能力或增
    加生活上之需要時，應負損害賠償責任；不法侵害他人之身
    體、健康、名譽、自由、信用、隱私、貞操，或不法侵害其
    他人格法益而情節重大者，被害人雖非財產上之損害，亦得
    請求賠償相當之金額，民法第184條第1項前段、第191條之2
    前段、第193條第1項及第195條第1項前段分別定有明文。本
    件被上訴人在道路上置放水管，妨礙車輛通行，上訴人在夜
    間無照明之情形下，對臨時擺放之道路障礙猝不及防，未及
    閃避致摔倒受有身體之傷害，肇致本件車禍事故，被上訴人
    不法侵害上訴人之身體應負全部過失責任，既經認定，則被
    上訴人對於上訴人因此所受之損害，依前揭規定，自應負賠
    償責任。是上訴人本於侵權行為損害賠償之法律關係，請求
    被上訴人負損害賠償責任，即屬有據。茲就上訴人請求之各
    項損害及其數額，分別論述如下：
  (二)醫療費用：
  1.上訴人主張原審就其請求之醫療費用，剔除健保給付部分，
    僅准許自付額部分，顯有違誤；又上訴人除已支出之醫療費
    用外，另擴張請求其嗣後支出之醫療費用，總計請求之金額
    為46,183元等語。
  2.按保險對象因汽車交通事故，經本保險提供醫療給付者，本
    保險之保險人得向強制汽車責任保險之保險人代位請求該項
    給付，全民健康保險法第82條定有明文；又保險人依強制汽
    車責任保險法規定給付之保險金，視為加害人或被保險人之
    損害賠償金額之一部；加害人或被保險人受賠償請求時得扣
    除之；強制汽車責任保險法所稱之汽車交通事故，指使用或
    管理汽車致乘客或車外第三人傷害或死亡之事故，強制汽車
    責任保險法第30條、第13條亦規定甚明。而所謂汽車交通事
    故，關於強制汽車責任保險法第13條立法目的，依據行政院
    函送立法院該法草案立法說明：本條針對本法之立法之政策
    性需要，界定「汽車交通事故」之意義；前項所謂本法之政
    策性需要係指：為避免責任割離所可能衍生之紛爭，不論處
    於動態或靜態，凡汽車所致之事故均受本法之保障，爰參照
    現行汽車保險單及美國立法例，擴及因汽車之所有、使用或
    管理所致之事故，不以汽車之行駛或使用所致者為限，此經
    行政院金融監督管理委員會保險局保局四字第0930201493函
    釋在案。基此，本件被上訴人在車輛往來之道路上，置放足
    以妨礙交通安全之塑膠水管，上訴人騎乘機車行經該路段，
    在夜間無照明之情形下，對臨時擺放之道路障礙猝不及防，
    未及閃避而摔倒成傷，則上訴人騎乘使用車輛發生事故之原
    因，既係因被上訴人在車輛往來之道路任意置放障礙物所致
    ，揆諸前揭說明，本件應屬汽車交通事故，洵堪認定。
  3.次按全民健康保險法第82條規定，保險對象因汽車交通事故
    ，經本保險提供醫療給付者，本保險之保險人得向強制汽車
    責任保險之保險人代位請求該項給付。又強制汽車責任保險
    法第30條並規定，保險人依本法規定給付之保險金，視為加
    害人或被保險人之損害賠償金額之一部；加害人或被保險人
    受賠償請求時得扣除之。是加害人或強制汽車責任保險之被
    保險人於該範圍內之損害賠償責任即因而解免，全民健康保
    險被保險人於該範圍內，對於加害人之損害賠償請求權亦因
    之而喪失，最高法院92年度台上字第235號判決意旨可資參
    照。本院既認定本件車禍事故係屬強制汽車責任保險法所稱
    之汽車交通事故，揆諸前揭判決意旨，上訴人因本件汽車交
    通事故，經全民健康保險提供醫療給付，則於健保給付之範
    圍內，其請求權已移轉由中央健康保險局代位向強制汽車責
    任保險之保險人代位行使，而上訴人對於被上訴人之損害賠
    償請求權，即因之喪失。是上訴人主張其就健保給付部分，
    仍得請求被上訴人賠償等語，於法不符，洵非可採。
  4.而上訴人支出醫療費用之金額，經本院依職權函詢結果：其
    於南榮診所支出醫療費用自付額為240元；其於行政院衛生
    署朴子醫院（下稱朴子醫院）自96年6月30日起至97年11月
    21日止，支出醫療費用自付額（含證明書費）1,380元；其
    於財團法人長庚紀念醫院嘉義分院（下稱長庚嘉義分院）自
    96年7月7日起至97年4月25日止，支出醫療費用自付額（含
    證明書費）共計1,209元，有南榮診所檢附之門診醫療及費
    用明細、朴子醫院97年12月2日朴醫歷字第0970005428號函
    檢附之門診費用證明書、長庚嘉義分院97年12月29日 (97)
    長庚院嘉字01404號函檢附之醫療費用繳費證明在卷可稽（
    詳本院卷第33、34、93、94、109、110頁）。是上訴人支出
    之醫療費用自付額應為2,829元（計算式：240＋1,380＋1,2
    09＝2,829），逾此範圍之請求，即屬無據。
  5.至於上訴人於原審提出朴子醫院住院收據，其上記載自96年
    8月14日至21日，於朴子醫院住院支出醫療費用共計2,998元
    （詳附民卷第12頁）。然經本院函詢該次住院與本件車禍事
    故有何關聯性，經朴子醫院函覆稱：上訴人於96年8月14日
    因急性胃潰瘍併出血住院治療，而胃潰瘍的原因眾多，是否
    與前次車禍傷勢有關，不得而知等語，有該院97年12月2日
    朴醫歷字第0970005428號函文在卷可按。本院參酌上訴人係
    因胃潰瘍住院治療，已難認定與本件車禍傷勢有何關聯性，
    況其因胃潰瘍住院，與本件車禍事故已相隔1個半月之久，
    且依朴子醫院函覆說明之內容，亦無法認定與本件車禍傷勢
    有因果關係，是上訴人請求被上訴人賠償96年8月14日至21
    日因胃潰瘍之住院費用，自無足憑採。
  6.上訴人另主張被上訴人應賠償其因車禍致前往鴻元牙醫診所
    治療牙齒之醫療費用等語，經查，依上訴人於該診所就醫治
    療之所有病歷記載（詳刑事案件交查卷第55頁及背面），其
    「右上第二大臼齒」曾於92年1月9日因齲齒原因接受填充治
    療，相同牙齒前曾存在齲齒缺陷，則嗣後壞死是否確因本件
    車禍引起，即非無疑。而本院刑事庭於審理時曾函請該牙醫
    診所說明原告前往治療牙疾之成因，該診所負責診治之李口
    榮醫師固然覆以：齲齒係牙髓壞死最主要原因，亦有因外力
    撞擊使血管斷裂導致牙髓壞死，然上訴人「牙髓壞死」究竟
    為齲齒或外力撞擊造成，仍屬無法推論等語，有函覆資料附
    於刑事案卷可查（詳本院97年度交簡上字第97號刑事案卷第
    34頁及背面）。揆諸前揭病歷記載及函覆內容，尚難認上訴
    人牙髓壞死，與本件車禍事故有因果關係，故其請求牙醫治
    療之費用，洵無足取。
  (三)油資支出：
  1.上訴人主張其係騎乘機車往返就診，並請求被上訴人賠償其
    往返就診支出之油資等語，並提出加油發票及醫療費用收據
    為憑。本院審酌上訴人確因本件車禍傷勢，分別前往南榮診
    所、朴子醫院及長庚嘉義分院就診，其前往就診之日期如附
    表所示，此情業據南榮診所、朴子醫院及長庚嘉義分院，分
    別檢附門診醫療及費用明細、朴子醫院97年12月2日朴醫歷
    字第0970005428號函檢附之門診費用證明書、長庚嘉義分院
    97年12月29日 (97)長庚院嘉字01404號函檢附之醫療費用繳
    費證明在卷可稽（詳本院卷第33、34、93、94、109、110頁
    ）。又上訴人陳明其係騎乘機車往返就診，則其請求往返就
    診所支出之油資，即屬可採。至於上訴人因胃潰瘍住院及治
    療牙齒部分，難認與本件車禍事故有關聯性，故上訴人請求
    該部分往返就診之油資費用，洵非可採。
  2.經本院函查上訴人住處至南榮診所、朴子醫院及長庚嘉義分
    院之距離各為若干？經嘉義市計程車駕駛員職業工會函覆稱
    ：上訴人住處至南榮診所、朴子醫院及長庚嘉義分院之距離
    ，分別為2.2公里、10公里及15公里乙情，有該工會98年6月
    4日 (98)嘉計工字第013號函文附卷足參（詳本院卷第117頁
    ）。本院參諸上訴人所提出醫療收據之就診日期，及南榮診
    所、朴子醫院與長庚嘉義分院檢附上訴人醫療收據之就診日
    期，認上訴人往返就診之日期如附表所示，復參之上訴人住
    處至各診所、醫院之距離，則上訴人因本件車禍事故往返就
    診之總距離為607.6公里（計算式：2.2×2×3＋15×2＋2.2
    ×2＋15×2×7＋10×2＋15×2＋10×2＋15×2×2＋10×2
    ＋15×2×4＋10×2＋15×2×2＝607.6）。以機車每公升平
    均可跑32公里計算，607.6公里須消耗18.9875公升之汽油（
    計算式：607.6÷32＝18.9875），本院參諸上訴人提出加油
    發票，以每公升汽油30元計算，18.9875公升汽油應為570元
    （計算式：18.9875×30＝569.625，元以下四捨五入），逾
    此範圍之請求，即無可採。
  (四)精神慰撫金：
    上訴人主張其在家中幫忙務農，不得因此即謂無業，且上訴
    人因本件意外導致身體多處外傷及右側聽神經傳導障礙，醫
    囑宜追蹤4個月，並休養3個月，原審僅判命被上訴人應給付
    10,000元之慰撫金，顯屬過低，至少應賠償5萬元方屬適當
    等語。本院審酌本件車禍事故肇因被上訴人未依規定逕自在
    道路上置放水管，妨礙車輛通行，上訴人在夜間無照明之情
    形下，對臨時擺放之道路障礙猝不及防，未及閃避致摔倒受
    有頸、左小腿、左踝等挫傷，右肩、右肘、兩膝、右踝、左
    小腿之傷害，其身體及精神上皆受有痛苦，其主張精神受有
    痛苦而請求慰撫金，自屬有理。本院斟酌上訴人係高職畢業
    ，目前在家務農，名下無任何財產，被上訴人未受教育，以
    務農為業，名下有田賦一筆，財產總額為889,000元等情，
    業據兩造於原審及本院陳述在卷，並經原審調閱兩造96年度
    稅務電子閘門財產所得調件明細表附卷可按。本院審酌兩造
    上開經濟能力、身分、地位，及上訴人所受傷害為擦傷及挫
    傷，傷勢尚屬輕微等一切情狀，認上訴人請求賠償其精神慰
    撫金以10,000元為適當。
三、綜上所述，上訴人得請求賠償之金額應為13,399元（計算式
    ：2,829＋570＋10,000＝13,399）。
四、末按給付有確定期限者，債務人自期限屆滿時起，負遲延責
    任。給付無確定期限者，債務人於債權人得請求給付時，經
    其催告而未為給付，自受催告時起，負遲延責任。其經債權
    人起訴而送達訴狀，或依督促程序送達支付命令，或為其他
    相類之行為者，與催告有同一之效力。遲延之債務，以支付
    金錢為標的者，債權人得請求依法定利率計算之遲延利息，
    民法第229條第1項、第2項、第233條第1項前段，分別定有
    明文。本件上訴人請求被上訴人給付損害賠償，並未定有給
    付期限，應於被上訴人受催告履行而未履行，始發生遲延責
    任。上訴人請求被上訴人賠償，並以刑事附帶民事起訴狀繕
    本送達被上訴人作為催告之意思表示，本件刑事附帶民事起
    訴狀繕本於97年3月3日送達被上訴人，依前開規定，被上訴
    人應就上訴人得請求賠償之13,399元，自狀繕本送達翌日即
    97年3月4日起負遲延責任。
伍、綜上所述，上訴人依侵權行為損害賠償法律關係，請求被上
    訴人再給付342元為有理由，原審就上開應准許部分，為上
    訴人敗訴之判決，自有未洽。上訴意旨就此部分指摘原判決
    不當，求予廢棄改判，為有理由，爰由本院予以廢棄改判如
    主文第2項所示，至於上訴人請求不應准許部分，原審為上
    訴人敗訴之判決，經核並無違誤，上訴意旨就此部分，仍執
    陳詞，指摘原判決不當，求予廢棄改判，為無理由，應駁回
    其上訴。
陸、本件事證已臻明確，兩造其餘攻擊防禦方法，經審酌結果亦
    不影響本判決之結果，爰不以一一論述，附此敘明。
柒、據上論結，本件上訴為一部有理由、一部無理由，依民事訴
    訟法第436條之1第3項、第449條第1項、第450條、第79條，
    判決如主文。
中    華    民    國    98    年     8    月    26    日
                  民二庭   審判長法  官  黃茂宏
                                 法  官  洪嘉蘭
                                 法  官  林中如
以上正本係照原本作成。
本判決不得上訴。
中    華    民    國    98    年    8    月    26    日
                                 書記官  黃意雯
附表：
┌──┬───────────┬────┬──────┐
│編號│    就診醫院及地址    │就診日期│備      註  │
│    │                      │        │            │
├──┼───────────┼────┼──────┤
│ 1  │南榮診所（嘉義縣東石鄉│96.07.02│本院卷第79頁│
│    │副瀨村80之5號）       │        │            │
├──┼───────────┼────┼──────┤
│ 2  │同  上                │96.07.03│本院卷第79頁│
├──┼───────────┼────┼──────┤
│ 3  │同  上                │96.07.05│本院卷第79頁│
├──┼───────────┼────┼──────┤
│ 4  │長庚嘉義分院（嘉義縣朴│96.07.07│本院卷第67頁│
│    │子市○○路○段6號）   │        │            │
├──┼───────────┼────┼──────┤
│ 5  │南榮診所              │96.07.09│本院卷第79頁│
├──┼───────────┼────┼──────┤
│ 6  │長庚嘉義分院          │96.07.17│本院卷第70、│
│    │                      │        │88之6頁     │
├──┼───────────┼────┼──────┤
│ 7  │同  上                │96.07.25│本院卷第75、│
│    │                      │        │88之3頁     │
├──┼───────────┼────┼──────┤
│ 8  │同  上                │96.07.27│本院卷第70、│
│    │                      │        │88之4頁     │
├──┼───────────┼────┼──────┤
│ 9  │同  上                │96.07.28│本院卷第76頁│
├──┼───────────┼────┼──────┤
│ 10 │同  上                │96.08.04│本院卷第73、│
│    │                      │        │88之5頁     │
├──┼───────────┼────┼──────┤
│ 11 │同  上                │96.08.11│本院卷第74、│
│    │                      │        │88之2頁     │
├──┼───────────┼────┼──────┤
│ 12 │同  上                │96.08.25│本院卷第76、│
│    │                      │        │77、88之1頁 │
├──┼───────────┼────┼──────┤
│ 13 │朴子醫院（嘉義縣朴子市│96.08.27│本院卷第82頁│
│    │永和里42之50號）      │        │            │
├──┼───────────┼────┼──────┤
│ 14 │長庚嘉義分院          │96.09.22│本院卷第77、│
│    │                      │        │78、88之14頁│
├──┼───────────┼────┼──────┤
│ 15 │朴子醫院              │96.10.12│本院卷第82頁│
├──┼───────────┼────┼──────┤
│ 16 │長庚嘉義分院          │96.10.20│本院卷第78、│
│    │                      │        │88之15頁    │
├──┼───────────┼────┼──────┤
│ 17 │同  上                │96.11.17│本院卷第71、│
│    │                      │        │88之16頁    │
├──┼───────────┼────┼──────┤
│ 18 │朴子醫院              │96.12.10│本院卷第82、│
│    │                      │        │88之17頁    │
├──┼───────────┼────┼──────┤
│ 19 │長庚嘉義分院          │97.01.24│本院卷第72、│
│    │                      │        │88-7頁      │
├──┼───────────┼────┼──────┤
│ 20 │同  上                │97.01.26│本院卷第71頁│
│    │                      │        │            │
├──┼───────────┼────┼──────┤
│ 21 │同  上                │97.04.08│本院卷第85、│
│    │                      │        │86、88之8頁 │
├──┼───────────┼────┼──────┤
│ 22 │同  上                │97.04.22│本院卷第83、│
│    │                      │        │88之10頁    │
├──┼───────────┼────┼──────┤
│ 23 │朴子醫院              │97.04.30│本院卷第84、│
│    │                      │        │88之11頁    │
├──┼───────────┼────┼──────┤
│ 24 │長庚嘉義分院          │97.05.20│本院卷第83、│
│    │                      │        │88-12頁     │
├──┼───────────┼────┼──────┤
│ 25 │同  上                │97.07.15│本院卷第84、│
│    │                      │        │88之13頁    │
└──┴───────────┴────┴──────┘


司法院資訊處製作；財團法人民間司法改革基金會備份。
